【裁判字號】    92,訴,254
【裁判日期】    920331
【裁判案由】    違反毒品危害防制條例
【裁判全文】
臺灣臺南地方法院刑事判決                          九十二年度訴字第二五四號
    公  訴  人  臺灣台南地方法院檢察署檢察官
    被      告  甲○○
右列被告因違反毒品危害制條例案件，經檢察官提起公訴（九十一年度毒偵字第一二
三五號、第一六八一號），本院判決如左：
    主  文
甲○○連續施用第一級毒品，累犯，處有期徒刑壹年。
    事  實
一、甲○○（原名楊文雄）前因違反肅清煙毒條例案件，於民國八十五年間經法院判
    處有期徒刑三年二月確定，於八十九年一月七日縮刑假釋執行完畢。又前因施用
    毒品案件，經臺灣臺中地方法院於九十年六月十一日，以九十年度毒聲字第二八
    八八號裁定送觀察、勒戒後，認無繼續施用毒品之傾向，經臺灣臺中地方法院檢
    察署檢察官於九十年六月二十六日，以九十年度毒偵字第三０四五號為不起訴處
    分確定。詎甲○○於五年內，復基於施用第一級毒品海洛因之概括犯意，自九十
    一年三月十三日下午四、五時許起，至同年六月二十五日晚上九時許回溯前二十
    六小時（起訴書誤載為回溯四十八小時）內之某時點，在其台南縣大內鄉石林村
    石子瀨一三九之一號住處附近之自小客車上，以將第一級毒品海洛因摻入香煙之
    方式，連續施用第一級毒品海洛因多次，平均一星期施用一次。嗣先後於九十一
    年三月十四日晚上十一時許、同年六月二十五日晚上九時許為警採尿送驗查獲，
    嗣經本院於九十一年九月三十日，以九十一年度毒聲字第一五三七號裁定送觀察
    、勒戒後，認仍有繼續施用毒品之傾向。
二、案經臺南縣警察局善化分局報告臺灣台南地方法院檢察署檢察官偵查起訴。
    理  由
一、右揭犯罪事實，業據被告甲○○於本院審理時坦承不諱，且被告經警於九十一年
    三月十四日晚上十一時許及同年六月二十五日晚上九時採尿（檢體編號分別為：
    Ｚ000000000000號、Ｚ000000000000號）送驗結果，
    均呈嗎啡陽性反應，有台南縣警察局善化分局矯治毒品人口採尿編號對照表二紙
    、台灣檢驗科技股份有限公司九十一年四月十六日ＫＺ00000000000
    0號、九十一年七月二十六日ＫＺ000000000000號濫用藥物尿液檢
    驗報告各一紙附卷（詳台南縣警察局善化分局善警刑字第０九一０００二二四六
    號刑案偵查卷第三頁、第四頁；台南縣警察局善化分局善警刑字第０九一０００
    二八七五刑案偵查卷第三頁、第四頁）可參。按海洛因係由嗎啡經化學合成而製
    得，經注射進入人體後，因代謝而分解又生成嗎啡，因此施打海洛因後，由尿液
    檢驗結果仍為嗎啡反應。是以，被告自白施打海洛因，而採尿化驗之結果呈現嗎
    啡陽性反應，核屬科學上合理之現象。又按海洛因經注射入人體後，約百分之八
    十於二十四小時內自尿中排出，一般而言，尿液中能否檢驗出嗎啡陽性反應與其
    投與量、投與途徑、採尿時間、個人體質及檢驗方法之靈敏度有關，國外曾有文
    獻報導注射六毫克之海洛因鹽酸鹽，其代謝物嗎啡之平均可檢出時限約為二十六
    小時，此有行政院衛生署藥物食品檢驗局八十一年九月八日（八一）藥檢壹字第
    八一一四八八五號函示可參。揆諸上開說明，被告既於九十一年六月二十五日晚
    上九時許經警採其尿液檢體送驗，結果呈嗎啡陽性反應，自堪認被告於九十一年
    六月二十五日晚上九許前回溯之二十六小時內，確有施用第一級毒品海洛因之犯
    行無疑。綜合上開事證互核相符，被告連續施用第一級毒品之犯行至為明確。此
    外，被告前因施用毒品案件，經臺灣臺中地方法院以九十年度毒聲字第二八八八
    號裁定送觀察、勒戒後，認無繼續施用毒品之傾向，經臺灣臺中地方法院檢察署
    檢察官於九十年六月二十六日，以九十年度毒偵字第三０四五號為不起訴處分確
    定，其於五年內再犯本件連續施用第一級毒品罪，經本院以九十一年度毒聲字第
    一五三七號裁定送觀察、勒戒後，仍有繼續施用毒品之傾向，有不起訴處分書、
    臺灣高等法院被告全國前案紀錄表在卷可稽，及台灣台南看守所九十一年十二月
    四日南所文衛字第０九一０００二一七五─四號函附之有無繼續施用毒品傾向證
    明書附於九十一年度毒偵字第一二三五號卷第二二頁至第二五頁可憑。綜上所查
    ，被告自白核與事實相符，本件事證明確，被告犯行堪以認定。
二、查海洛因為第一級毒品，毒品危害防制條例第二條第二項第一款定有明文。核被
    告甲○○所為，係犯毒品危害防制條例第十條第一項之施用第一級毒品罪。其施
    用前持有第一級毒品之低度行為，為施用第一級毒品之高度行為所吸收，不另論
    罪。被告先後多次施用第一級毒品之犯行，時間緊接，犯罪構成要件相同，顯係
    基於概括犯意而為，為連續犯，應論以一罪，並應依法加重其刑。末查被告前因
    違反肅清煙毒條例案件，於八十五年間經法院判處有期徒刑三年二月確定，於八
    十九年一月七日縮刑假釋執行完畢，有臺灣臺南地方法院檢察署刑案資料查註紀
    錄表及前揭臺灣高等法院被告全國前案紀錄表各一份在卷可按，其於五年內再犯
    本件有期徒刑以上之罪，為累犯，應依法加重其刑，併依刑法第七十條之規定，
    遞加重其刑。爰審酌被告有如事實欄所載多次施用毒品前科，猶不知悔改，再犯
    本件連續施用第一級毒品罪，及其犯罪之動機、目的、手段、所生危害、施用毒
    品之期間及頻率、犯罪後坦承犯行態度良好，及施用毒品自戕身心等一切情狀，
    量處如主文所示之刑，以資懲儆。
據上論斷，應依刑事訴訟法第二百九十九條第一項前段，毒品危害防制條例第十條第
一項，刑法第十一條前段、第五十六條、第四十七條，判決如主文。
本案經檢察官高峰祈到庭執行職務。
中      華      民      國      九十二    年      三    月    三十一    日
                                          臺灣臺南地方法院刑事第二庭
                                              審判長法官  侯明正
                                                    法官  柯顯卿
                                                    法官  陳金虎
右正本證明與原本無異。
如不服本判決，應於判決送達後十日內，向本院提出上訴狀。
中      華      民      國      九十二    年      三    月    三十一    日
                                              書  記  官  楊建新
附錄法條：
毒品危害防制條例第十條第一項：
施用第一級毒品者，處六月以上五年以下有期徒刑。


司法院資訊處製作；財團法人民間司法改革基金會備份。
